<?xml version='1.0' encoding='utf-8'?>
<verb default="cuileáil" disambig="">
  <verbalNoun default="cuileáil" />
  <verbalAdjective default="cuileáilte" />
  <tenseForm default="cuileáil" tense="Past" dependency="Indep" person="Base" />
  <tenseForm default="cuileálamar" tense="Past" dependency="Indep" person="Pl1" />
  <tenseForm default="cuileáladar" tense="Past" dependency="Indep" person="Pl3" />
  <tenseForm default="cuileáladh" tense="Past" dependency="Indep" person="Auto" />
  <tenseForm default="cuileáil" tense="Past" dependency="Dep" person="Base" />
  <tenseForm default="cuileálamar" tense="Past" dependency="Dep" person="Pl1" />
  <tenseForm default="cuileáladar" tense="Past" dependency="Dep" person="Pl3" />
  <tenseForm default="cuileáladh" tense="Past" dependency="Dep" person="Auto" />
  <tenseForm default="cuileáladh" tense="PastCont" dependency="Indep" person="Base" />
  <tenseForm default="cuileálainn" tense="PastCont" dependency="Indep" person="Sg1" />
  <tenseForm default="cuileáilteá" tense="PastCont" dependency="Indep" person="Sg2" />
  <tenseForm default="cuileálaimis" tense="PastCont" dependency="Indep" person="Pl1" />
  <tenseForm default="cuileálaidís" tense="PastCont" dependency="Indep" person="Pl3" />
  <tenseForm default="cuileáiltí" tense="PastCont" dependency="Indep" person="Auto" />
  <tenseForm default="cuileáladh" tense="PastCont" dependency="Dep" person="Base" />
  <tenseForm default="cuileálainn" tense="PastCont" dependency="Dep" person="Sg1" />
  <tenseForm default="cuileáilteá" tense="PastCont" dependency="Dep" person="Sg2" />
  <tenseForm default="cuileálaimis" tense="PastCont" dependency="Dep" person="Pl1" />
  <tenseForm default="cuileálaidís" tense="PastCont" dependency="Dep" person="Pl3" />
  <tenseForm default="cuileáiltí" tense="PastCont" dependency="Dep" person="Auto" />
  <tenseForm default="cuileálann" tense="PresCont" dependency="Indep" person="Base" />
  <tenseForm default="cuileálaim" tense="PresCont" dependency="Indep" person="Sg1" />
  <tenseForm default="cuileálaimid" tense="PresCont" dependency="Indep" person="Pl1" />
  <tenseForm default="cuileáiltear" tense="PresCont" dependency="Indep" person="Auto" />
  <tenseForm default="cuileálann" tense="PresCont" dependency="Dep" person="Base" />
  <tenseForm default="cuileálaim" tense="PresCont" dependency="Dep" person="Sg1" />
  <tenseForm default="cuileálaimid" tense="PresCont" dependency="Dep" person="Pl1" />
  <tenseForm default="cuileáiltear" tense="PresCont" dependency="Dep" person="Auto" />
  <tenseForm default="cuileálfaidh" tense="Fut" dependency="Indep" person="Base" />
  <tenseForm default="cuileálfaimid" tense="Fut" dependency="Indep" person="Pl1" />
  <tenseForm default="cuileálfar" tense="Fut" dependency="Indep" person="Auto" />
  <tenseForm default="cuileálfaidh" tense="Fut" dependency="Dep" person="Base" />
  <tenseForm default="cuileálfaimid" tense="Fut" dependency="Dep" person="Pl1" />
  <tenseForm default="cuileálfar" tense="Fut" dependency="Dep" person="Auto" />
  <tenseForm default="cuileálfadh" tense="Cond" dependency="Indep" person="Base" />
  <tenseForm default="cuileálfainn" tense="Cond" dependency="Indep" person="Sg1" />
  <tenseForm default="cuileálfá" tense="Cond" dependency="Indep" person="Sg2" />
  <tenseForm default="cuileálfaimis" tense="Cond" dependency="Indep" person="Pl1" />
  <tenseForm default="cuileálfaidís" tense="Cond" dependency="Indep" person="Pl3" />
  <tenseForm default="cuileálfaí" tense="Cond" dependency="Indep" person="Auto" />
  <tenseForm default="cuileálfadh" tense="Cond" dependency="Dep" person="Base" />
  <tenseForm default="cuileálfainn" tense="Cond" dependency="Dep" person="Sg1" />
  <tenseForm default="cuileálfá" tense="Cond" dependency="Dep" person="Sg2" />
  <tenseForm default="cuileálfaimis" tense="Cond" dependency="Dep" person="Pl1" />
  <tenseForm default="cuileálfaidís" tense="Cond" dependency="Dep" person="Pl3" />
  <tenseForm default="cuileálfaí" tense="Cond" dependency="Dep" person="Auto" />
  <moodForm default="cuileáladh" mood="Imper" person="Base" />
  <moodForm default="cuileálaim" mood="Imper" person="Sg1" />
  <moodForm default="cuileáil" mood="Imper" person="Sg2" />
  <moodForm default="cuileálaimis" mood="Imper" person="Pl1" />
  <moodForm default="cuileálaigí" mood="Imper" person="Pl2" />
  <moodForm default="cuileálaidís" mood="Imper" person="Pl3" />
  <moodForm default="cuileáiltear" mood="Imper" person="Auto" />
  <moodForm default="cuileála" mood="Subj" person="Base" />
  <moodForm default="cuileálaimid" mood="Subj" person="Pl1" />
  <moodForm default="cuileáiltear" mood="Subj" person="Auto" />
</verb>
